【裁判字號】    88,訴,273
【裁判日期】    890113
【裁判案由】    公共危險等
【裁判全文】
臺灣宜蘭地方法院刑事判決                          八十八年度訴字第二七三號
    公  訴  人  臺灣宜蘭地方法院檢察署檢察官
    被      告  甲○○
右列被告因公共危險案件，經檢察官提起公訴 (八十八年度偵字第三六二三號），本
院判決如左：
    主  文
甲○○服用酒類，不能安全駕駛動力交通工具而駕駛，處罰金壹萬元，如易服勞役以
參佰元折算壹日。又駕駛動力交通工具肇事，致人死傷而逃逸，處有期徒刑柒月，均
緩刑參年。
被訴過失傷害部分，公訴不受理。
    事  實
引用起訴書之記載（如附件）
    理  由
一、訊據被告坦承有酒後駕車，撞傷被害人等情事，惟辯稱其因飲酒過量，致未察覺
    撞到被害人，嗣後，其將車開到住家沒有多久，警察就根據目擊證人之指證找到
    被告。
二、被告酒後駕車，並逆向行駛致撞傷被害人之情事，業據被害人指述甚詳，核與目
    擊證人之指證相符，此外，並有診斷證明書、舉發違反道路交通管理事件通知單
    、酒精測定值單據、道路交通事故調查報告表、現場照片等附卷可稽，而機車被
    拖行二、三百公尺遠，其辯稱不知情，顯無可採，被告犯行事證明證。
三、核被告所為，係犯刑法第一百八十五條之三、第一百八十五條之四，被告所犯上
    開二罪，犯意各別，構成要件互殊，應予分論併罰。爰審酌被告犯罪之動機、目
    的、手段，犯罪時所受之刺激及其品性、生活狀況、智識程度、犯罪所生之損害
    ，及犯罪後態度等一切情狀，量處如主文所示之刑。又被告前未曾受有期徒刑以
    上刑之宣告，有臺灣宜蘭地方院檢察署刑案資料查註記錄表在卷可憑，茲因一時
    失慮而罹刑典，經此偵審程序應已知警惕，本院認對其所宣告之刑以暫不執行為
    適當，爰併予宣告緩刑三年，以勵自新。
四、公訴人另指被告因過失撞傷被害人，涉犯刑法過失罪云云。按告訴乃論之罪，告
    訴人於第一審辯論終結前得撤回其告訴，又告訴經撤回者，應諭知不受理之判決
    ，刑事訴訟法第二百三十八條第一項、第三百零三條第三款分別定有明文。查本
    件上開被告涉犯過失傷害犯行案件，係觸犯刑法第二百八十四條第一項罪名，依
    同法第二百八十七條規定，須告訴乃論；茲據告訴人當庭撤回告訴，依照首開說
    明，本件爰不經言詞辯論，逕為諭知不受理之論知。
據上論斷，應依刑事訴訟法第二百九十九條第一項前段、第三百零三條、第三百零七
條、刑法第一百八十五條之三、第一百八十五條之四、第七十四條第一款，罰金罰鍰
提高標準條例第一條、第二條，判決如主文。
本案經檢察官吳志成到庭執行職務
中      華      民      國     八十九     年      一     月    十三     日
                                        臺灣宜蘭地方法院刑事庭
                                            法  官  李  後  政
右正本證明與原本無異。
如不服本判決，應於判決送達後十日內向本院提出上訴狀。（應附繕本）
                                            書記官  李  茂  榮
中      華      民      國     八十九     年      一     月    二十五   日
    刑法第一百八十五條之三
服用毒品、麻醉藥品、酒類或其他有類之物，不能安全駕駛動力交通工具而駕駛者，
處一年以下有期徒刑、拘役或三萬元以下罰金。
    刑法第一百八十五條之四
駕駛動力交通工具肇事，致人死傷而逃逸者，處六月以上五年以下有期徒刑。


司法院資訊處製作；財團法人民間司法改革基金會備份。
